臺灣臺北地方法院刑事簡易判決　　　　 100年度簡字第4559號
公　訴　人　臺灣臺北地方法院檢察署檢察官
被　　　告　陳怡碩
　　　　　　周致鋒
上列被告因重利案件，經檢察官提起公訴（99年度偵字第27045
號、100年度偵字第5674號），嗣於本院準備程序中，被告自白
犯罪，經本院裁定改依簡易判決處刑程序，判決如下：
    主  文
陳怡碩犯如附表一、附表二「所處罪刑」欄所示之罪，各處如附
表一、附表二「所處罪刑」欄所示之主刑及從刑。應執行拘役柒
拾日，如易科罰金，以新臺幣壹仟元折算壹日，扣案如附表三所
示之物均沒收。
周致鋒犯如附表一「所處罪刑」欄所示之罪，各處如附表一「所
處罪刑」欄所示之主刑及從刑。應執行拘役肆拾日，如易科罰金
，以新臺幣壹仟元折算壹日。緩刑貳年。扣案如附表三所示之物
均沒收。
    事實及理由
一、本案犯罪事實及證明犯罪事實之證據方法並其證據，除起訴
    書犯罪事實欄首行補充「陳怡碩於民國98年間因詐欺案件，
    經臺灣臺南地方法院於98年8月25日以98年度易字第438號判
    決判處有期徒刑5月確定，於99年7月15日易科罰金執行完畢
    」；起訴書之附表內容應更正為如下之附表內容；證據部分
    補充：被告陳怡碩、周致鋒於本院準備程序中之自白（見本
    院易字卷第83頁反面）外，其餘均引用檢察官起訴書之記載
    （如附件）。
二、刑法第344條之重利罪，其構成要件為乘他人急迫貸以金錢
    ，而取得與原本顯不相當之重利，因此其行為必須同時有貸
    以金錢及取得重利等2項要件，是以倘為單一之貸款行為，
    而其後續有多次之收取重利行為，因後續之多次收取重利行
    為，僅係屬於同一重利犯行狀態之繼續，且因只有一個貸以
    金錢之行為，故僅能論以單一之重利行為。又上開重利罪為
    結果犯及即成犯，應以第1次收取重利時為既遂。是核被告
    陳怡碩、周致鋒所為，均係犯刑法第344條之乘他人急迫以
    貸與金錢而取得與原本顯不相當重利罪。被告陳怡碩、周致
    鋒，就如附表一所示之各編號重利犯行間，均有犯意聯絡及
    行為分擔，均為共同正犯。另接續貸與同一被害人數筆金錢
    ，各舉動之獨立性極為薄弱，依一般社會健全觀念，難以強
    行分離，應認係基於單一犯意接續而為，是被告陳怡碩、周
    致鋒如附表一編號1所示，共同於密接之時間內，在相同地
    點多次貸與同一被害人陳明隆之行為；被告陳怡碩於如附表
    二所示之密接時間內，在相同地點單獨多次貸與同一被害人
    即告訴人郭官瑞妍之行為，各以包括之一行為評價為合理，
    各屬接續犯。被告陳怡碩所犯如附表一所示3次重利犯行，
    與如附表二所示1次重利犯行，犯意個別，行為互殊，應予
    以分論併罰。被告周致鋒所犯如附表一所示3次重利犯行，
    犯意個別，行為互殊，應予以分論併罰。被告陳怡碩於98年
    間因詐欺案件，經臺灣臺南地方法院於98年8月25日以98年
    度易字第438號判決判處有期徒刑5月確定，於99年7月15日
    易科罰金執行完畢之情，有臺灣高等法院被告前案紀錄表附
    卷可參，其受有期徒刑執行完畢後，5年以內故意再犯本案
    如附表一編號2、編號3所示有期徒刑以上之罪，均為累犯，
    就此等部分犯行均應依刑法第47條第1項前段規定，均加重
    其刑。又被告陳怡碩如附表二所示多次貸與告訴人郭官瑞妍
    之重利犯行，屬接續犯之情，業如上述，是被告陳怡碩此部
    分重利犯行之犯罪終了時間為99年8月6日，已在其受有期徒
    刑執行完畢後，且未逾5年即故意再犯，仍屬累犯（最高法
    院89年度台上字第392號判決參照），就此部分犯行亦應依
    刑法第47條第1項前段規定加重其刑。爰審酌被告2人均乘被
    害人急迫需錢孔急之際，貸以金錢，而取得與原本顯不相當
    之重利，對經濟較為弱勢民眾之日常生計產生一定程度之影
    響，所為自屬非是，惟念其2人犯後終能知所悔悟而均於本
    院中坦承犯罪，並與被害人陳明隆、王映嵐、告訴人王錦姬
    均達成和解，有和解書附卷可考（見本院易字卷第53頁至第
    55頁），態度良好，暨其等之品行、犯罪動機、目的、手段
    、分工角色及參與程度，兼衡被告陳怡碩大學畢業、被告周
    致鋒高職畢業之智識程度、被告陳怡碩尚有甫出生之雙胞胎
    子女亟待扶養、被告周致鋒目前失業之生活狀況（見本院易
    字卷第84頁）等一切情狀，分別就被告陳怡碩所犯如附表一
    、附表二所示之罪；被告周致鋒所犯如附表一所示之罪，各
    量處如相對應附表「所處罪刑」欄所示之刑，及均諭知易科
    罰金之折算標準，並均定其等之應執行刑及均諭知易科罰金
    之折算標準，以示薄懲。
三、末查，被告周致鋒未曾因故意犯罪而受有期徒刑以上刑之宣
    告，有臺灣高等法院被告前案紀錄表在卷可考，其因一時失
    慮，而罹刑典，犯後於本院中已坦承犯行，深具悔意，且業
    已透過被告陳怡碩獲得被害人陳明隆、王映嵐、告訴人王錦
    姬之諒解，有和解書附卷可考（見本院易字卷第53頁至第55
    頁），應認被告周致鋒經此偵審程序及刑之宣告後，當知所
    警惕，本院因認前開對其所宣告之刑以暫不執行為適當，爰
    依刑法第74條第1項第1款之規定，宣告緩刑2年，以啟自新
    。
四、沒收：
  (一)扣案如附表三所示之物，均係被告陳怡碩所有，且均供其犯
    如附表一及附表二所示各次重利犯行所用之物之情，業據被
    告陳怡碩於本院中供陳無訛（見本院卷第84頁），爰依刑法
    第38條第1項第2款之規定，及「共犯連帶沒收」之法理，分
    別在被告陳怡碩所犯如附表一及附表二所示各次犯罪項下，
    及與其共犯如附表一所示犯行之被告周致鋒同一犯罪項下，
    均諭知沒收。
  (二)扣案如附表四編號2之(1)至(5)所示之物，業據被告周致鋒否
    認為其所有，並供稱：該等物品均係伊之前所任職車行之客
    戶準備買車之訂金，由該車行老闆交付其保管，均非其所有
    等語，核與證人邱大盛於警詢時證述：如附表四編號2之(4)
    所示之支票係伊所簽發，交付被告周致鋒作為買車訂金等語
    （見99偵27045卷第106頁至第108頁）；證人謝乾讚於警詢
    時證述：如附表四編號2之(2)、(3)所示之支票均係伊所簽發
    ，均交付被告周致鋒作為買車訂金等語相符（見99偵27045
    卷第112頁至第114頁），復無證據證明前揭物品確為被告周
    致鋒或被告陳怡碩所有，自均不得諭知沒收。又扣案如附表
    四編號1及編號2之(6)所示之物，業據被告陳怡碩、周致鋒分
    別供稱為其等所有，然均與本案各次犯行無關等語明確（見
    本院卷第84頁），又無證據證明該等物品與本案有何關連，
    亦均非違禁物，爰均不諭知沒收。
  (三)扣案如附表四編號3所示之支票及本票共3張，雖為被告陳怡
    碩、周致鋒犯本案所得之物，惟上開支票及本票均係告訴人
    王錦姬簽發交付以供作擔保之用，並無移轉所有權之意，自
    均非被告陳怡碩、周致鋒所有，而均不得諭知沒收，均附此
    敘明。
五、依刑事訴訟法第449條第2項、第3項、第450條第1項、第454
    條第2項，刑法第28條、第344條、第47條第1項、第41條第1
    項前段、第51條第6款、第74條第1項第1款、第38條第1項第
    2款，刑法施行法第1條之1第1項、第2項前段，逕以簡易判
    決處刑如主文。
六、末按被告自白犯罪，在審判中得向法院表示願受科刑之範圍
    ，法院於請求之範圍內為判決者，不得上訴，刑事訴訟法第
    451條之1第3項、第455條之1第2項定有明文。被告陳怡碩、
    周致鋒於本院中均自白犯罪，並均表示願受科刑之範圍，而
    本院亦於其等表示願受科刑之範圍內為判決（見本院易字卷
    第83頁反面至第84頁），是被告陳怡碩、周致鋒均不得上訴
    。
中    華    民    國   100    年    12    月    30    日
                  刑事第二庭  法  官  謝昀璉
上正本證明與原本無異。
如不服本判決應於收受送達後10日內向本院提出上訴書狀，並應
敘述具體理由；其未敘述上訴理由者，應於上訴期間屆滿後20日
內向本院補提理由書（均須按他造當事人之人數附繕本）「切勿
逕送上級法院」。告訴人或被害人如對於本判決不服者，應具備
理由請求檢察官上訴，其上訴期間之計算係以檢察官收受判決正
本之日期為準。
                              書記官  鄭雅文
中    華    民    國   101    年    1     月    2     日
附錄本案論罪科刑條文：刑法第344條。
中華民國刑法第344條
（重利罪）
乘他人急迫、輕率或無經驗貸以金錢或其他物品，而取得與原本
顯不相當之重利者，處1 年以下有期徒刑、拘役或科或併科1 千
元以下罰金。
附表一：被告陳怡碩、周致鋒共同犯重利罪部分
┌─┬───┬──┬───┬────┬──┬───┬───────────┬──────┐
│編│借款人│時間│地  點│借款金額│擔保│計息方│      證  據  欄      │ 所處罪刑欄 │
│號│      │    │      │(新臺幣)│品  │式（每│                      │            │
│  │      │    │      │        │    │期）  │                      │            │
├─┼───┼──┼───┼────┼──┼───┼───────────┼──────┤
│1 │陳明隆│98年│臺北市│每次10萬│支票│15天一│(1)證人陳明隆於警詢、偵│(1)陳怡碩共同│
│  │      │10月│中山區│元，共10│或本│期利息│  訊時之證述（100偵   │  犯重利罪，│
│  │      │間之│民權東│次，合計│票  │1萬元 │  5674卷第12-13頁及第 │  處拘役貳拾│
│  │      │密接│路2段 │100萬元 │    │（換算│  56-57頁）           │  日，如易科│
│  │      │時間│152巷 │（每次預│    │年利率│(2)客戶名冊（扣押物品目│  罰金，以新│
│  │      │內  │22弄2 │扣首期利│    │為243%│  錄表編號11）內頁影本│  臺幣壹仟元│
│  │      │    │號附近│息1萬元 │    │- 計算│  （100偵5674卷第15頁 │  折算壹日，│
│  │      │    │「錦北│，實拿9 │    │式：每│  ）                  │  扣案如附表│
│  │      │    │公園」│萬元）  │    │期利息│                      │  三所示之物│
│  │      │    │內    │        │    │÷每期│                      │  均沒收。  │
│  │      │    │      │        │    │天數÷│                      │(2)周致鋒共同│
│  │      │    │      │        │    │借貸金│                      │  犯重利罪，│
│  │      │    │      │        │    │額×  │                      │  處拘役貳拾│
│  │      │    │      │        │    │365） │                      │  日，如易科│
│  │      │    │      │        │    │      │                      │  罰金，以新│
│  │      │    │      │        │    │      │                      │  臺幣壹仟元│
│  │      │    │      │        │    │      │                      │  折算壹日，│
│  │      │    │      │        │    │      │                      │  扣案如附表│
│  │      │    │      │        │    │      │                      │  三所示之物│
│  │      │    │      │        │    │      │                      │  均沒收。  │
├─┼───┼──┼───┼────┼──┼───┼───────────┼──────┤
│2 │王錦姬│99年│臺北市│5萬元   │本票│10日一│(1)證人王錦姬於警詢時之│(1)陳怡碩共同│
│  │      │11月│中正區│〈起訴書│、支│期利息│  證述（99偵27045卷第 │  犯重利罪，│
│  │      │3日 │廣州街│附表誤載│票、│6,000 │  14-16頁）           │  累犯，處拘│
│  │      │    │15號附│為6萬元 │身分│元    │(2)客戶名冊（扣押物品目│  役拾日，│
│  │      │    │近    │〉（預扣│證影│（換算│  錄表編號11）內頁影本│  如易科罰金│
│  │      │    │      │首期利息│本  │年利率│  （100偵5674卷第40頁 │  ，以新臺幣│
│  │      │    │      │6,000元 │    │為438%│  ）                  │  壹仟元折算│
│  │      │    │      │，實拿  │    │）    │(3)本票〈號碼No677386、│  壹日，扣案│
│  │      │    │      │44,000元│    │      │  No247377〉影本共2張 │  如附表三所│
│  │      │    │      │）      │    │      │  、支票〈號碼AD928285│  示之物均沒│
│  │      │    │      │        │    │      │  8〉影本1張（99偵2704│  收。      │
│  │      │    │      │        │    │      │  5卷第22頁）         │(2)周致鋒共同│
│  │      │    │      │        │    │      │(4)99年11月25日之贓物認│  犯重利罪，│
│  │      │    │      │        │    │      │  領保管單（99偵27045 │  處拘役貳拾│
│  │      │    │      │        │    │      │  卷第21頁）          │  日，如易科│
│  │      │    │      │        │    │      │                      │  罰金，以新│
│  │      │    │      │        │    │      │                      │  臺幣壹仟元│
│  │      │    │      │        │    │      │                      │  折算壹日，│
│  │      │    │      │        │    │      │                      │  扣案如附表│
│  │      │    │      │        │    │      │                      │  三所示之物│
│  │      │    │      │        │    │      │                      │  均沒收。  │
├─┼───┼──┼───┼────┼──┼───┼───────────┼──────┤
│3 │王映嵐│99年│桃園市│4萬元   │本票│15日一│(1)證人王映嵐於警詢時之│(1)陳怡碩共同│
│  │      │11月│中正路│（預扣首│、戶│期利息│  證述（99偵27045卷第 │  犯重利罪，│
│  │      │3日 │藝文特│期利息  │籍謄│4,000 │  14-16頁）           │  累犯，處拘│
│  │      │    │區附近│4,000元 │本影│元    │(2)客戶名冊（扣押物品目│  役拾日，│
│  │      │    │之「85│，實拿3 │本  │（換算│  錄表編號11）內頁影本│  如易科罰金│
│  │      │    │度C」 │萬6,000 │    │年利率│  （100偵5674卷第40頁 │  ，以新臺幣│
│  │      │    │咖啡店│元）    │    │為243%│  ）                  │  壹仟元折算│
│  │      │    │內    │        │    │）    │                      │  壹日，扣案│
│  │      │    │      │        │    │      │                      │  如附表三所│
│  │      │    │      │        │    │      │                      │  示之物均沒│
│  │      │    │      │        │    │      │                      │  收。      │
│  │      │    │      │        │    │      │                      │(2)周致鋒共同│
│  │      │    │      │        │    │      │                      │  犯重利罪，│
│  │      │    │      │        │    │      │                      │  處拘役貳拾│
│  │      │    │      │        │    │      │                      │  日，如易科│
│  │      │    │      │        │    │      │                      │  罰金，以新│
│  │      │    │      │        │    │      │                      │  臺幣壹仟元│
│  │      │    │      │        │    │      │                      │  折算壹日，│
│  │      │    │      │        │    │      │                      │  扣案如附表│
│  │      │    │      │        │    │      │                      │  三所示之物│
│  │      │    │      │        │    │      │                      │  均沒收。  │
└─┴───┴──┴───┴────┴──┴───┴───────────┴──────┘
附表二：被告陳怡碩單獨犯重利罪部分
┌───┬──┬───┬────┬──┬───┬───────────┬──────┐
│借款人│時間│地  點│借款金額│擔保│計息方│      證  據  欄      │ 所處罪刑欄 │
│      │    │      │(新臺幣)│品  │式    │                      │            │
├───┼──┼───┼────┼──┼───┼───────────┼──────┤
│郭官瑞│99年│新北市│7萬元   │支票│10天一│(1)證人郭官瑞妍於警詢、│陳怡碩犯重利│
│妍    │6月 │板橋區│（預扣首│    │期利息│  偵訊時之證述（100偵 │罪，累犯，處│
│      │2日 │翠華街│期利息  │    │7,000 │  5674卷第16-17頁、第 │拘役肆拾伍日│
│      │    │6巷53 │7,000元 │    │元    │  53-54頁）           │，如易科罰金│
│      │    │號    │，實拿6 │    │（換算│(2)客戶名冊（扣押物品目│，以新臺幣壹│
│      │    │      │萬3,000 │    │年利率│  錄表編號11）內頁影本│仟元折算壹日│
│      │    │      │元）    │    │為365%│  （100偵5674卷第35頁 │，扣案如附表│
│      │    │      │        │    │）    │  ）                  │三所示之物均│
│      │    │      │        │    │      │(3)郭官瑞妍之臺灣中小企│沒收。      │
│      ├──┼───┼────┼──┼───┤  業銀行埔墘分行之開戶│            │
│      │99年│新北市│3萬元   │支票│10天一│  人基本資料、支票存款│            │
│      │6月 │板橋區│（預扣首│    │期利息│  戶交易明細表、支票正│            │
│      │5日 │翠華街│期利息  │    │3,000 │  反面影本1紙（本院易 │            │
│      │    │6巷53 │3,000元 │    │元    │  字卷第60-62頁）     │            │
│      │    │號    │，實拿2 │    │（換算│(4)郭官瑞妍之彰化商業銀│            │
│      │    │      │萬7,000 │    │年利率│  行光復分行之開戶人基│            │
│      │    │      │元）    │    │為365%│  本資料、支票存款帳戶│            │
│      │    │      │        │    │）    │  資料交易明細表、支票│            │
│      ├──┼───┼────┼──┼───┤  正反面影本共11紙（本│            │
│      │99年│新北市│3萬元   │支票│10天一│  院易字卷第66-78頁） │            │
│      │6月 │板橋區│（預扣首│    │期利息│                      │            │
│      │9日 │翠華街│期利息  │    │3,000 │                      │            │
│      │    │6巷53 │3,000元 │    │元    │                      │            │
│      │    │號    │，實拿2 │    │（換算│                      │            │
│      │    │      │萬7,000 │    │年利率│                      │            │
│      │    │      │元）    │    │為365%│                      │            │
│      │    │      │        │    │）    │                      │            │
│      ├──┼───┼────┼──┼───┤                      │            │
│      │99年│新北市│5萬元   │支票│10天一│                      │            │
│      │6月 │板橋區│（預扣首│    │期利息│                      │            │
│      │11日│翠華街│期利息  │    │5,000 │                      │            │
│      │    │6巷53 │5,000元 │    │元    │                      │            │
│      │    │號    │，實拿4 │    │（換算│                      │            │
│      │    │      │萬5,000 │    │年利率│                      │            │
│      │    │      │元）    │    │為365%│                      │            │
│      │    │      │        │    │）    │                      │            │
│      ├──┼───┼────┼──┼───┤                      │            │
│      │99年│新北市│7萬元   │支票│10天一│                      │            │
│      │6月 │板橋區│（預扣首│    │期利息│                      │            │
│      │15日│翠華街│期利息  │    │7,000 │                      │            │
│      │    │6巷53 │7,000元 │    │元    │                      │            │
│      │    │號    │，實拿6 │    │（換算│                      │            │
│      │    │      │萬3,000 │    │年利率│                      │            │
│      │    │      │元）    │    │為365%│                      │            │
│      │    │      │        │    │）    │                      │            │
│      ├──┼───┼────┼──┼───┤                      │            │
│      │99年│新北市│7萬元   │支票│10天一│                      │            │
│      │6月 │板橋區│（預扣首│    │期利息│                      │            │
│      │21日│翠華街│期利息  │    │7,000 │                      │            │
│      │    │6巷53 │7,000元 │    │元    │                      │            │
│      │    │號    │，實拿6 │    │（換算│                      │            │
│      │    │      │萬3,000 │    │年利率│                      │            │
│      │    │      │元）    │    │為365%│                      │            │
│      │    │      │        │    │）    │                      │            │
│      ├──┼───┼────┼──┼───┤                      │            │
│      │99年│新北市│11萬元  │支票│10天一│                      │            │
│      │6月 │板橋區│（預扣首│2張 │期利息│                      │            │
│      │24日│翠華街│期利息  │    │11,000│                      │            │
│      │    │6巷53 │11,000元│    │元    │                      │            │
│      │    │號    │，實拿9 │    │（換算│                      │            │
│      │    │      │萬9,000 │    │年利率│                      │            │
│      │    │      │元）    │    │為365%│                      │            │
│      │    │      │        │    │）    │                      │            │
│      ├──┼───┼────┼──┼───┤                      │            │
│      │99年│新北市│3萬元   │支票│10天一│                      │            │
│      │6月 │板橋區│（預扣首│    │期利息│                      │            │
│      │25日│翠華街│期利息  │    │3,000 │                      │            │
│      │    │6巷53 │3,000元 │    │元    │                      │            │
│      │    │號    │，實拿2 │    │（換算│                      │            │
│      │    │      │萬7,000 │    │年利率│                      │            │
│      │    │      │元）    │    │為365%│                      │            │
│      │    │      │        │    │）    │                      │            │
│      ├──┼───┼────┼──┼───┤                      │            │
│      │99年│新北市│5萬元   │支票│10天一│                      │            │
│      │7月 │板橋區│（預扣首│    │期利息│                      │            │
│      │5日 │翠華街│期利息  │    │5,000 │                      │            │
│      │    │6巷53 │5,000元 │    │元    │                      │            │
│      │    │號    │，實拿4 │    │（換算│                      │            │
│      │    │      │萬5,000 │    │年利率│                      │            │
│      │    │      │元）    │    │為365%│                      │            │
│      │    │      │        │    │）    │                      │            │
│      ├──┼───┼────┼──┼───┤                      │            │
│      │99年│新北市│8萬5,000│支票│10天一│                      │            │
│      │7月 │板橋區│元      │    │期利息│                      │            │
│      │9日 │翠華街│（預扣首│    │8,500 │                      │            │
│      │    │6巷53 │期利息  │    │元    │                      │            │
│      │    │號    │8,500元 │    │（換算│                      │            │
│      │    │      │，實拿7 │    │年利率│                      │            │
│      │    │      │萬6,500 │    │為365%│                      │            │
│      │    │      │元）    │    │）    │                      │            │
│      ├──┼───┼────┼──┼───┤                      │            │
│      │99年│新北市│5萬元   │支票│10天一│                      │            │
│      │7月 │板橋區│（預扣首│    │期利息│                      │            │
│      │14日│翠華街│期利息  │    │5,000 │                      │            │
│      │    │6巷53 │5,000元 │    │元    │                      │            │
│      │    │號    │，實拿4 │    │（換算│                      │            │
│      │    │      │萬5,000 │    │年利率│                      │            │
│      │    │      │元）    │    │為365%│                      │            │
│      │    │      │        │    │）    │                      │            │
│      ├──┼───┼────┼──┼───┤                      │            │
│      │99年│新北市│5萬元   │支票│10天一│                      │            │
│      │7月 │板橋區│（預扣首│    │期利息│                      │            │
│      │19日│翠華街│期利息  │    │5,000 │                      │            │
│      │    │6巷53 │5,000元 │    │元    │                      │            │
│      │    │號    │，實拿4 │    │（換算│                      │            │
│      │    │      │萬5,000 │    │年利率│                      │            │
│      │    │      │元）    │    │為365%│                      │            │
│      │    │      │        │    │）    │                      │            │
│      ├──┼───┼────┼──┼───┤                      │            │
│      │99年│新北市│5萬元   │支票│10天一│                      │            │
│      │7月 │板橋區│（預扣首│    │期利息│                      │            │
│      │23日│翠華街│期利息  │    │5,000 │                      │            │
│      │    │6巷53 │5,000元 │    │元（換│                      │            │
│      │    │號    │，實拿4 │    │算年利│                      │            │
│      │    │      │萬5,000 │    │率為  │                      │            │
│      │    │      │元）    │    │365%  │                      │            │
│      │    │      │        │    │）    │                      │            │
│      ├──┼───┼────┼──┼───┤                      │            │
│      │99年│新北市│6萬元   │支票│10天一│                      │            │
│      │7月 │板橋區│（預扣首│    │期利息│                      │            │
│      │28日│翠華街│期利息  │    │6,000 │                      │            │
│      │    │6巷53 │6,000元 │    │元    │                      │            │
│      │    │號    │，實拿5 │    │（換算│                      │            │
│      │    │      │萬4,000 │    │年利率│                      │            │
│      │    │      │元）    │    │為365%│                      │            │
│      │    │      │        │    │）    │                      │            │
│      ├──┼───┼────┼──┼───┤                      │            │
│      │99年│新北市│5萬元   │支票│10天一│                      │            │
│      │8月 │板橋區│（預扣首│    │期利息│                      │            │
│      │4日 │翠華街│期利息  │    │5,000 │                      │            │
│      │    │6巷53 │5,000元 │    │元    │                      │            │
│      │    │號    │，實拿4 │    │（換算│                      │            │
│      │    │      │萬5,000 │    │年利率│                      │            │
│      │    │      │元）    │    │為365%│                      │            │
│      │    │      │        │    │）    │                      │            │
│      ├──┼───┼────┼──┼───┤                      │            │
│      │99年│新北市│4萬元   │支票│10天一│                      │            │
│      │8月 │板橋區│（預扣首│    │期利息│                      │            │
│      │6日 │翠華街│期利息  │    │4,000 │                      │            │
│      │    │6巷53 │4,000元 │    │元    │                      │            │
│      │    │號    │，實拿3 │    │（換算│                      │            │
│      │    │      │萬6,000 │    │年利率│                      │            │
│      │    │      │元）    │    │為365%│                      │            │
│      │    │      │        │    │）    │                      │            │
│      │    │      │        │    │      │                      │            │
│      │    │      │        │    │      │                      │            │
└───┴──┴───┴────┴──┴───┴───────────┴──────┘
附表三：（應予沒收之物）
┌──────────────────────────────────┐
│查扣時間：98年11月25日下午3時40分至3時55分許                        │
├──────────────────────────────────┤
│查扣地點：臺北市○○區○○街15號（全家便利商店）前                  │
├──────────────────────────────────┤
│所有人：陳怡碩（扣押物品目錄表，見99偵27045卷第20頁正反面）         │
├──┬───────────────────────┬───────┤
│編號│             扣  押  物  品                   │     備註     │
├──┼───────────────────────┼───────┤
│1   │收款紀錄單1張                                 │自周致鋒處扣得│
├──┼───────────────────────┤              │
│2   │客戶名冊（扣押物品目錄表編號11）1本           │              │
├──┼───────────────────────┤              │
│3   │門號0000000000號之行動電話1支                 │              │
├──┼───────────────────────┼───────┤
│4   │門號0000000000號之行動電話1支                 │              │
├──┼───────────────────────┼───────┤
│5   │門號0000000000號之行動電話1支                 │              │
├──┼───────────────────────┼───────┤
│6   │空白本票13張                                  │              │
├──┼───────────────────────┼───────┤
│7   │貸款名片2盒                                   │              │
└──┴───────────────────────┴───────┘
附表四：（不予沒收之物）
┌──┬───┬─────────────────────┬───────┬──────┐
│編號│所有人│            扣  押  物  品                │「扣押物品目錄│不予沒收理由│
│    │      │                                          │表」卷證出處  │            │
├──┼───┼─────────────────────┼───────┼──────┤
│1   │陳怡碩│(1)門號0000000000號行動電話1支             │99偵27045卷第 │與本案無關  │
│    │      ├─────────────────────┤20頁正反面    │            │
│    │      │(2)客戶名冊（扣押物品目錄表編號14）3本     │              │            │
├──┼───┼─────────────────────┼───────┼──────┤
│2   │不詳客│(1)臺灣銀行支票（票號0000000）1張          │99偵27045卷第 │非被告2人所 │
│    │戶    │                                          │              │            │
│    ├───┼─────────────────────┤20頁正反面    │有          │
│    │      │(2)合作金庫銀行支票（票號0000000）1張      │              │            │
│    │謝乾讚├─────────────────────┤              │            │
│    │      │(3)合作金庫銀行支票（票號0000000）1張      │              │            │
│    ├───┼─────────────────────┤              │            │
│    │邱大盛│(4)華僑銀行支票（票號0000000）1張          │              │            │
│    ├───┼─────────────────────┤              │            │
│    │不詳客│(5)現金273,000元                           │              │            │
│    │戶    │                                          │              │            │
│    ├───┼─────────────────────┤              ├──────┤
│    │周致鋒│(6)門號0000000000號行動電話1支             │              │與本案無關  │
├──┼───┼─────────────────────┼───────┼──────┤
│3   │王錦姬│(1)王錦姬簽發之本票（票號677386）1張       │99偵27045卷第 │非被告2人所 │
│    │      ├─────────────────────┤20頁正反面    │有          │
│    │      │(2)王錦姬簽發之本票（票號247377）1張       │              │            │
│    │      ├─────────────────────┤              │            │
│    │      │(3)王錦姬簽發之支票（票號AD0000000）1張    │              │            │
└──┴───┴─────────────────────┴───────┴──────┘